【裁判字號】    89,台上,2220
【裁判日期】    890929
【裁判案由】    給付保險金
【裁判全文】
最高法院民事裁定                              八十九年度台上字第二二二○號
    上  訴  人  戊○○○
                甲 ○ ○
                丙 ○ ○
                乙 ○ ○
                丁 ○ ○
    共      同
    訴訟代理人  薛 西 全律師
                利 美 利律師
    被 上訴 人  太平產物保險股份有限公司高雄分公司
    法定代理人  房 善 本
右當事人間請求給付保險金事件，上訴人對於中華民國八十九年五月九日台灣高等法
院高雄分院第二審判決（八十八年度保險上字第九號），提起上訴，本院裁定如左：
    主  文
上訴駁回。
第三審訴訟費用由上訴人負擔。
    理  由
按對於第二審判決上訴，非以其違背法令為理由，不得為之。民事訴訟法第四百六十
七條定有明文。依同法第四百六十八條規定，判決不適用法規或適用不當者，為違背
法令。而判決有同法第四百六十九條所列各款情形之一者，為當然違背法令。是當事
人提起上訴，如依民事訴訟法第四百六十八條規定，以第二審判決有不適用法規或適
用法規不當為理由時，其上訴狀或理由書應有具體之指摘，並揭示該法規之條項或其
內容。若係成文法以外之法則，應揭示該法則之旨趣。倘為司法院解釋、或本院之判
例，則應揭示該判解之字號或其內容。如以民事訴訟法第四百六十九條所列各款情形
為理由時，其上訴狀或理由書，應揭示合於該條款之事實。上訴狀或理由書如未依此
項方法表明，或其所表明者，顯與上開法條規定之情形不相合時，即難認為已對第二
審判決之違背法令有具體之指摘，其上訴自難認為合法。本件上訴人對第二審判決提
起上訴，雖以該判決違背法令為由，惟核其上訴理由狀所載內容，係就原審取捨證據
、認定事實之職權行使，指摘其為不當，並就原審已論斷者，泛言判決不備理由、理
由矛盾及判決不適用法規，而非具體表明合於不適用法規或適用法規不當、或民事訴
訟法第四百六十九條所列各款之情形，難認對該判決之如何違背法令已有具體之指摘
，依首揭說明，應認其上訴為不合法。又查上訴人在第一審係以「太平產物保險股份
有限公司高雄分公司」為被告，提起本件訴訟，經第一審判決其敗訴，不服上訴第二
審，雖於八十九年三月二十四日提出爭點摘要整理狀稱謂欄列「太平產物保險股份有
限公司」為被告，但於言詞辯論期日仍引用八十八年七月二十二日上訴理由狀所載，
當事人並未變更，是則「太平產物保險股份有限公司」並非本件當事人，提起第三審
上訴，列「太平產物保險股份有限公司」為被上訴人，顯屬誤載，併此敘明。
據上論結，本件上訴為不合法。依民事訴訟法第四百八十一條、第四百四十四條第一
項、第九十五條、第七十八條，裁定如主文。
中      華      民      國    八十九    年      九      月    二十九    日
                              最高法院民事第二庭
                                  審判長法官  曾  桂  香
                                        法官  劉  延  村
                                        法官  劉  福  聲
                                        法官  黃  秀  得
                                        法官  陳  重  瑜
      右正本證明與原本無異
                                              書  記  官
中      華      民      國    八十九    年      十      月     十一     日


司法院資訊處製作；財團法人民間司法改革基金會備份。
